【裁判字號】    98,消債更,283
【裁判日期】    990222
【裁判案由】    更生事件
【裁判全文】
臺灣士林地方法院民事裁定           98年度消債更字第283號
債  務  人  甲○○○○○○○○.
代  理  人  連炎昌律師
上列當事人聲請更生事件，本院裁定如下：
    主  文
債務人甲○○○○○○○○○○自中華民國九十九年二月二十四
日十七時起開始更生程序。
命司法事務官進行本件更生程序。
    理  由
一、按債務人不能清償債務或有不能清償之虞，且無擔保或無優
    先權之債務總額未逾新臺幣（下同）1,200 萬元者，於法院
    裁定開始清算程序或宣告破產前，得向法院聲請更生，觀諸
    消費者債務清理條例第3 條、第42條第1 項規定自明。次按
    法院開始更生程序之裁定，應載明其年、月、日、時，並即
    時發生效力。法院開始更生或清算程序後，得命司法事務官
    進行更生或清算程序，必要時得選任律師、會計師或其他適
    當之自然人或法人一人為監督人或管理人，復為同條例第45
    條第1 項、第16條所明定。
二、本件聲請意旨略以：伊有不能清償債務情事，前已提出債權
    人清冊，以書面向最大債權金融機構台北富邦商業銀行股份
    有限公司請求共同協商債務清償方案，惟因陽信商業銀行股
    份有限公司之保證債權不得納入協商，以致協商不成立。且
    其無擔保或無優先權之債務總額未逾1,20 0萬元，復未經法
    院裁定開始清算程序或宣告破產，爰向本院聲請更生等語。
三、經查，債務人所主張之上開事實，業據提出財政部臺北市國
    稅局96、97年度綜合所得稅各類所得資料清單、財政部臺灣
    省北區國稅局財產歸屬資料清單、財團法人金融聯合徵信中
    心當事人綜合信用報告－債務清理條例前置協商專用債權人
    清冊、前置協商不成立通知書、薪資轉帳存摺影本、薪資單
    影本（見本院卷第13至15、18至23、35、76至95、112 至11
    7 頁）等為證，且經本院依職權向最大債權金融機構富邦銀
    行函查協商過程等情屬實，有富邦銀行98年9 月23日民事陳
    報狀，在卷可按（見本院卷第59至71頁），核屬相符，堪認
    為真正。是以債務人目前每月平均薪資約為2 萬3,373 元（
    以98年1 月至8 月薪資轉帳計算），扣除臺北縣每人每月最
    低必要生活支出1 萬792 元後，剩餘1 萬2,581 元，債務總
    額達103 萬1,000 元。從而，其主張有不能清償債務之情事
    ，應堪認為真實。又債務人查無消費者債務清理條例第6 條
    第3 項、第8 條或第46條各款所定駁回更生聲請之事由存在
    ，準此，債務人聲請更生，應屬有據。揆諸首揭規定及說明
    ，應予開始更生程序，並命司法事務官進行本件更生程序。
四、爰裁定如主文。
中    華    民    國    99    年    2     月    22    日
                  民事第二庭  法      官  劉逸成
上為正本係照原本作成。
本件不得抗告。
中    華    民    國    99    年    2     月    22    日
                              書  記  官  羅伊安

司法院資訊處製作；財團法人民間司法改革基金會備份。
